臺灣桃園地方法院民事判決　　　　　　　 94年度訴字第587號
原　　　告　乙○○
訴訟代理人　莊守禮律師
被　　　告　甲○○
上列當事人間請求損害賠償事件，經本院刑事庭移送前來，本院
判決如下：
    主    文
原告之訴駁回。
訴訟費用由原告負擔。
    理    由
一、原告起訴主張：被告於民國92年10月3 日早上，駕駛車號20
    28─ＦＮ號自小客車，沿桃園縣龜山鄉○○路，由西往東方
    向行駛，於同日7 時40分許，途經同路段248 號前時，本應
    注意車前狀況，隨時採取必要之安全措施，且該路段並未劃
    又屬人車擁擠之處所，汽車行駛時更應注意減速慢行，不得
    超車，並作隨時停車之準備，而依被告駕車當時之情形，又
    無不能注意之情事，其竟疏於注意車前狀況，亦未減速慢行
    ，以車速每小時40公里之速度，追越原告於同方向所駕駛車
    號ＢＹＸ─236 號重型機車，致原告閃避不及，為被告所駕
    駛之系爭車輛之右後車門，擦撞其所駕駛機車之左側車身而
    人車倒地，並受有頭部受傷、顱內出血、左側鎖骨骨折等傷
    害。是被告應就其過失行為所致原告之損害負賠償責任。而
    原告因系爭傷害共支出醫療費新台幣（下同）29,927元、看
    護費21,300元、交通費11,900元，且長達9 個月無法工作，
    受有225,000 元之工作收入喪失之損害，再者原告之左上肢
    因系爭傷害留存有明顯之運動障礙，減少勞動能力為69.21
    ％，至原告滿60歲退休時止，共受有3,114,450 元之減少勞
    動能力之損害，又原告所受痛苦甚鉅，被告應另賠償原告
    1,00 0,000元之精神慰撫金，為此請求被告給付4,594,277
    元，及自刑事附帶民事訴訟起訴狀繕本送達翌日起至清償日
    止，按年息5 ％計算之利息等語。
三、按原告之訴，依其所訴之事實，在法律上顯無理由者，法院
    得不經言詞辯論，逕以判決駁回之，民事訴訟法第249 條第
    2 項定有明文。而和解有使當事人所拋棄之權利消滅及使當
    事人取得和解契約所訂明權利之效力。為民法第737 條所明
    定。又和解契約合法成立，兩造當事人即均應受該契約之拘
    束，縱使一造因而受不利益之結果，亦不得事後翻異，更就
    和解前之法律關係再行主張。亦有最高法院19年上字第1964
    號判例意旨可資參照。經查原告主張其於上開時、地，因遭
    被告過失不法侵害行為，而受有頭部受傷、顱內出血、左側
    鎖骨骨折等傷害，被告應就其過失行為所致原告之損害負賠
    償責任等情，有本院93年度交易字第141 號刑事判決1 件在
    卷可稽，雖可信原告此部分之主張為真實。惟兩造已就系爭
    車禍之民事損害賠償責任，於本院刑事庭審理中，私下達成
    由被告以750,000 元賠償之和解，被告並依約給付一期250,
    000 元予原告乙節，業經本院前開刑事判決記載明確，足見
    被告對原告所負之系爭過失侵權行為損害賠償責任已因前開
    和解約定而減輕，兩造自應受該和解契約內容之拘束。依上
    開說明，原告自僅得依系爭和解契約請求被告履行，不得再
    依和解成立前之法律關係對被告有所主張。從而原告復依過
    失侵權行為之法律關係，請求被告給付4,594, 277元及其遲
    延利息，在法律上顯均無理由，本院爰不經言詞辯論，逕以
    判決駁回之。
據上論結，本件原告之訴為無理由，依民事訴訟法條第249 條第
2項、第78條，判決如主文。
中　　華　　民　　國　　94　　年　　5 　　月　　9 　　日
                  民事第三庭    法　官　林雯娟
以上正本係照原本作成
如對本判決上訴，須於判決送達後20日內向本院提出上訴狀
中　　華　　民　　國　　94　　年　　5 　　月　　9 　　日
                                書記官　簡維萍
